臺灣高等法院刑事裁定　　　　　　　　　100年度抗字第596號
抗　告　人
即　被　告　李畇慈
上列抗告人因誣告案件，不服臺灣桃園地方法院99年度訴字第10
25號，中華民國100年5月16日所為裁定，提起抗告，本院裁定如
下：
    主  文
抗告駁回。
    理  由
一、抗告意旨略以：按刑事訴訟法第32條規定，被告有數辯護人
    者，送達文書應分別為之，惟原審竟遲至民國（下同） 100
    年4 月20日始送達判決書予抗告人之辯護律師，與抗告人收
    受判決之時間相差逾20日，顯有行政作業不當之瑕疵，倘依
    辯護人收受判決之日期計算上訴期間，抗告人之上訴並未逾
    期，況辯護人乃受抗告人委任處理事務之人，原審未將判決
    先寄送予辯護人即逕為寄存送達，顯非適當，爰依法提起抗
    告云云。
二、按當事人對於下級法院之判決有不服者，得上訴於上級法院
    ；上訴期間為10日，自送達判決後起算；原審法院認為上訴
    不合法律上之程式，且無從補正者，應以裁定駁回之，刑事
    訴訟法第344條第1項、第349條前段、第362條前段分別定有
    明文。次按送達文書，除本章有特別規定外，準用民事訴訟
    法之規定，刑事訴訟法第62條定有明文。又按送達於應受送
    達人之住居所、事務所或營業所行之；送達不能依民事訴訟
    法第136條、第137條規定為之者，得將文書寄存送達地之自
    治或警察機關，並作送達通知書2份，1份黏貼於應受送達人
    住居所、事務所、營業所或其就業處所門首，另1 份置於該
    送達處所信箱或其他適當位置，以為送達。寄存送達，自寄
    存之日起，經10日發生效力，民事訴訟法第136條第1項、第
    138條第1項、第2 項亦分別定有明文。又辯護人在刑事訴訟
    法並無對之應行送達判決之明文，因之法院對於辯護人為判
    決送達時，僅為一種便利行為，不生法律上起算上訴期間之
    效力，辯護人如依刑事訴訟法第346 條規定提起上訴，其上
    訴期間之計算，仍應自被告收受判決之日為標準（最高法院
    80年台上字第5160號判決意旨參照）。
三、經查，本件抗告人即被告李畇慈因誣告案件，經原審法院於
    100年3月18日以99年度訴字第1025號判處有期徒刑3 月。該
    判決正本經原審於100年3月31日送達至被告位於桃園縣楊梅
    市○○路219巷2之1 號之住所，因未獲會晤被告，亦無受領
    文書之同居人或受僱人，而經郵政機關寄存送達於當地之警
    察機關桃園縣政府警察局楊梅分局草湳派出所，有送達證書
    1 份在卷可稽（見原審卷第58頁）。則依前開規定，本件原
    審判決自寄存之日起（即100年3月31日），經10日即100年4
    月10日即生合法送達被告之效力，是被告應自前開判決正本
    送達之翌日即100年4月11日起10日內（被告住所在桃園縣楊
    梅市，其向原審提起上訴需加計在途期間1日），即應於100
    年4 月21日（非假日）以前提出上訴，詎被告之辯護人張旭
    業律師遲至100年4月28日始為被告向原審起第二審上訴，此
    有刑事上訴狀上原審收狀戳記為憑（見原審卷第55頁），顯
    已逾越法定上訴期間，其上訴即屬違背法律上之程式，且無
    從補正，原審據此裁定駁回被告之上訴，經核並無不合。抗
    告意旨辯稱判決書送達辯護人之行政程序有瑕疵及應以辯護
    人收受判決書之日期計算上訴期間云云，然如前述，刑事訴
    訟法並無對辯護人應行送達判決之明文，法院對辯護人為判
    決送達，僅為一種便利行為，不生法律上起算上訴期間之效
    力，辯護人為被告提起上訴之上訴期間計算，仍應以被告收
    受判決之日為標準，被告仍執前詞提起抗告，顯無理由，應
    予駁回。
據上論結，應依刑事訴訟法第412條，裁定如主文。
中    華    民    國   100    年    6     月    16    日
                  刑事第三庭  審判長法  官  陳博志
                                    法  官  陳德民
                                    法  官  劉興浪
以上正本證明與原本無異。
不得再抗告。
                                    書記官  王詩涵
中    華    民    國   100    年    6     月    17    日